臺灣臺中地方法院刑事判決　　　　　 96年度中簡上字第152號
上　訴　人　甲○○
上列上訴人即被告因恐嚇取財案件，不服本院臺中簡易庭95年度
中簡字第3668號中華民國95年12月29日第一審簡易判決（聲請
案號：臺灣臺中地方法院檢察署95年度偵字第26373號），提起
上訴，本院管轄之第二審合議庭判決如下：
    主    文
上訴駁回。
    犯罪事實及理由
一、本案經本院審理結果，認第一審判決認事、用法及量刑均無
    不當，應予維持，並引第一審簡易判決書記載之事實、證據
    及理由（如附件）。
二、上訴人即被告（下稱被告）甲○○上訴意旨略以：伊開設在
    上海商業儲蓄銀行中港分行帳號00000000000000號帳戶之存
    摺、晶片金融卡係放在工地之機車內被竊，因遺失時帳戶內
    沒有錢，所以伊沒有去辦理掛失或報警，而伊以其出生日期
    為密碼，詐騙集團怎麼得知密碼伊不知情，並未將上開存摺
    、晶片金融卡提供給詐欺集團云云。惟查，被告上開所辯，
    係執陳詞，而原審就被告此部分辯解如何不可採信，業於判
    決理由中詳細論述，且所為證據取捨、證據評價及推理過程
    ，經核與證據法則、經驗法則及論理法則均無不合，皆屬妥
    當。被告既無法就其所有之上開帳戶存摺、晶片金融卡等物
    ，確係遭他人竊取之事實，提出任何證據以實其說，原審未
    予採信，而無從依被告所辯為任何有利於被告之認定，即無
    違誤。況以他人帳戶作為詐騙之工具，早經媒体廣為披露，
    目前社會上一般人防詐之意識高漲，欲為詐騙之人必使出相
    當方法，方能有所得，是以行騙之人不可能將其好不容易才
    詐得之金錢，存入自己無法確實掌控之帳戶內，否則將無法
    確保該帳戶名義人不會在受騙者匯入款項後，突然將該帳戶
    或晶片金融卡掛失凍結或變更印鑑、密碼，致使行騙之人無
    法從該帳戶內領出詐騙金額。是以詐欺集團欲以他人帳戶供
    作款項出入之帳戶，衡情，當會先取得帳戶所有人之同意，
    並確知提款密碼才予使用。準此，被告甲○○空言否認有交
    付上開帳戶存摺、晶片金融卡及密碼予他人使用，無非飾卸
    推諉之詞，要無可採。被告幫助詐欺犯行，事證明確，洵堪
    認定。原審認事用法及量刑均屬妥適，被告上訴為無理由，
    應予駁回。
據上論斷，應依刑事訴訟法第四百五十五條之一第一項、第三項
、第三百七十三條、第三百六十八條，判決如主文。
本案經檢察官張溢金到庭執行職務。
中　　華　　民　　國　 96　　年　　4　　月　　3 　　日
                  臺灣臺中地方法院刑事二庭
                            審判長法　官  林清鈞
                                  法　官  郭書豪
                                  法　官  許金樹
以上正本證明與原本無異。
本件不得上訴。
中　　華　　民　　國　　96　　年　　4 　　月　　3 　　日
                                  書記官  王崑煜
附錄本案論罪科刑法條全文
中華民國刑法第三百三十九條第一項
意圖為自己或第三人不法之所有，以詐術使人將本人或第三人之
物交付者，處五年以下有期徒刑、拘役或科或併科一千元以下罰
金。
